臺灣嘉義地方法院刑事判決　　　　　　　　　　　　九十三年度訴更(一)字第一號
　　公　訴　人　臺灣嘉義地方法院檢察署檢察官
　　被　　　告　甲○○
　　指定辯護人　本院公設辯護人　丁○○
右列被告因傷害案件，經檢察官提起公訴（九十二年度調偵字第四五七號），本院於
中華民國九十三年二月二十三日為第一審判決（九十二年度訴字第五三六號），經臺
灣嘉義地方法院檢察署檢察官提起上訴，由臺灣高等法院臺南分院於中華民國九十三
年四月六日撤銷原判決發回更審（九十三年度上訴字第二二五號），本院判決如左：
    主  文
本件公訴不受理。
    理  由
一公訴意旨：被告甲○○曾因妨害自由案件，經本院於民國八十七年八月三十一日以
  八十七年度訴字第二六六號判決判處有期徒刑六月確定，於八十七年十一月二十五
  日易科罰金執行完畢。詎仍不知悔改，於九十二年四月二十一日下午四時許，在嘉
  義縣民雄鄉興南村二鄰九九號「耀明宮」前，因故與被害人丙○○發生爭執，竟基
  於傷害人身體之犯意，徒手毆打被害人至倒地不起，造成被害人受有外傷性腦出血
  之傷害（起訴書原記載「造成被害人受有外傷性腦出血致語能毀敗之之重傷」，業
  經檢察官於本院準備期日當庭更正為「造成被害人受有外傷性腦出血之傷害」），
  因認被告涉有刑法第二百七十七條第一項之傷害罪（起訴書原記載所犯法條為刑法
  第二百七十七條第二項後段之傷害致重傷罪，亦經檢察官於本院準備期日當庭更正
  為同條第一項之普通傷害罪）。
二按告訴乃論之罪未經告訴者，應諭知不受理之判決，刑事訴訟法第三百零三條第三
  款定有明文。又檢察官得就告訴乃論之罪指定代行告訴人者，以無得為告訴之人或
  得為告訴之人不能行使告訴權者為限，此觀同法第二百三十六條第一項規定甚明。
三公訴意旨認被告所涉刑法第二百七十七條第一項之普通傷害罪，依同法第二百八十
  七條規定須告訴乃論。又檢察官係認被害人無法表達語言並提出告訴，乃於九十二
  年九月九日指定被害人之父乙○○為代行告訴人對被告提出告訴，有檢察官訊問筆
  錄可稽（第一二號偵查卷第十四頁），然被害人受傷後於九十二年四月二十一日至
  財團法人嘉義基督教醫院就醫，於九十二年五月十七日出院，出院時雖有表達性失
  語症需持續追蹤及語言治療，其語言仍有回復之可能，有該醫院九十二年八月九日
  （九十二）嘉基醫字第一三○八號函可參（第一二號偵查卷第五頁），且被害人於
  本院準備程序經本院以訊問方式實施勘驗，其確能應答，復有準備程序筆錄可按（
  本院卷第三十至三二頁），顯見其理解及表達能力無欠缺，語能未完全毀敗，況刑
  事訴訟法第二百四十二條第一項規定告訴得以書狀或言詞為之，本非以言詞提出告
  訴為限，檢察官於九十二年九月九日指定代行告訴人時，被害人向檢察官申告犯罪
  事實並表示訴追意思之能力，尚未完全喪失，亦為檢察官所不爭執（本院卷第三二
  、五六頁），從而檢察官指定代行告訴人提出告訴，即於法不合，而與未經告訴無
  異。本件既未經合法告訴，爰不經言詞辯論，諭知不受理之判決。
據上論斷，應依刑事訴訟法第三百零三條第三款、第三百零七條，判決如主文。
中    華    民    國     九十三       年    七      月     二十八       日
                                      臺灣嘉義地方法院刑事第二庭
                                          審判長法  官  林  信  旭
                                                法  官  林  坤  志
              法  官  廖  政  勝
右正本證明與原本無異。
如不服本判決，應於判決送達後十日內向本院提出上訴狀( 應附繕本 )。告訴人或被
害人如對於本判決不服者，應具備理由請求檢察官上訴，其上訴期間之計算係以檢察
官收受判決正本之日期為準。
中    華    民    國     九十三       年    七      月     二十八       日
                                                書記官  陳  湘  蓉
